臺灣臺南地方法院臺南簡易庭民事判決
110年度南小字第1267號
原      告  楊惠雀  
被      告  洪妤嘉  

上列當事人間請求侵權行為損害賠償（交通）事件，本院於民國110年9月15日言詞辯論終結，判決如下：
    主      文
被告應給付原告新臺幣肆仟壹佰貳拾元，及自民國一百一十年八
月十九日起至清償日止，按週年利率百分之五計算之利息。
原告其餘之訴駁回。
訴訟費用新臺幣壹仟元由被告負擔新臺幣貳佰伍拾參元，餘由原
告負擔。
本判決原告勝訴部分得假執行。
    事實及理由
一、本件被告經合法通知，未於言詞辯論期日到場，經核無民事
    訴訟法第386條各款所列情事，爰依原告之聲請，由其一造
    辯論而為判決。
二、原告起訴主張：原告於民國108年8月31日12時20分許，駕駛
    車號0000-00號汽車(下稱系爭車輛)，沿臺南市北區民德路
    由西往東方向行駛，行至民德路右彎道處(路口處為民德路1
    25巷)，與同向右後方由被告騎乘之車號000-0000號機車發
    生碰撞，致系爭車輛受損，修繕費用為新臺幣(下同)1萬300
    元。又原告因系爭車輛維修，無法上下班及接送幼兒上下學
    共6日，以租車行情1日500元計算，請求交通費用3,000元，
    及為處理系爭車禍(含就醫、修車及調解時間)花費時間約1
    日，請求賠償工資3,000元，合計1萬6,300元。爰依侵權行
    為法律關係提起本件訴訟，請求被告賠償上開金額等語。並
    聲明：被告應給付1萬6,300元，及自起訴狀繕本送達翌日起
    至清償日止，按週年利率百分之5計算之利息。
三、被告未於言詞辯論期日到場，亦未提出書狀作何聲明或陳述
    。
四、本院得心證之理由：　
  ㈠原告主張於108年8月31日12時20分許，駕駛系爭車輛沿臺南
    市北區民德路由西往東方向行駛，行至民德路右彎道處(路
    口處為民德路125巷)，與同向右後方由被告騎乘之機車發生
    碰撞，致系爭車輛受損等情，業據其提出臺南市政府警察局
    道路交通事故當事人登記聯單、道路交通事故初步分析研判
    表、車禍現場照片、車輛結帳單及統一發票為證(本院卷第1
    7至35頁、第39、40頁)，被告亦未到庭或具狀就上情為任何
    爭執，則兩造於上開時間、地點發生車禍，被告騎乘之機車
    不慎碰撞系爭車輛之事實，即堪認定。
　㈡原告以上開車禍造成系爭車輛毀損為由，請求被告給付維修
    費1萬300元部分：
　1.臺南市政府警察局第五分局於110年8月20日以南市警五交字
    第1100446492號函文提出道路交通事故現場圖、道路交通事
    故調查表(一)、(二)、談話紀錄表、現場照片、監視器翻拍
    照片、原告駕駛之系爭車輛行車紀錄器檔案及監視器錄影檔
    案到院(本院卷第63至99頁)，依車禍現場照片所示，原告駕
    駛之系爭車輛確實因系爭車禍而造成其右前車門、右側裙部
    分車體有所損傷。而車禍發生之原因為何，本院於110年9月
    15日言詞辯論期日當庭勘驗上開分局提出之系爭車輛行車紀
    錄器檔案及監視器錄影檔案(勘驗內容如附表所示，另擷圖
    畫面參本院卷第111、113、115頁)，並參酌道路交通事故現
    場圖可知，兩造車輛發生碰撞之地點乃在民德路右彎處(可
    參道路交通事故現場圖上所標示「監視器畫面」兩車碰撞地
    點)，當時原告駕駛之系爭車輛因右彎之故，其車身已有部
    分跨越外側車道之邊線而行駛至路肩，適被告騎乘機車至該
    處(位在右彎路肩處)，因見狀閃避不及碰撞到系爭車輛右前
    車門部分而發生車禍，原告亦不爭執上開光碟勘驗之內容(
    本院卷第108頁)，是系爭車禍發生乃因原告駕駛之系爭車輛
    未完全行駛在車道內(已部份跨越車道邊線)、被告未行駛在
    車道內(行駛路肩)、未注意車前狀況及保持並行間隔所致之
    事實，足堪採認。
　2.按汽車在同向二車道以上之道路（車道數計算，不含車種專
    用車道、機車優先道及慢車道），應依標誌或標線之指示行
    駛；汽車行駛時，駕駛人應注意車前狀況及兩車並行之間隔
    ，並隨時採取必要之安全措施，不得在道路上蛇行，或以其
    他危險方式駕車；機車行駛之車道，應依標誌或標線之規定
    行駛，在未劃分快慢車道之道路，應在最外側二車道行駛；
    道路交通安全規則第98條第1項前段、第94條第3項、第99條
    第1項第1款分別定有明文。查系爭車禍事故肇因於原告駕駛
    之系爭車輛未完全行駛在車道內(已部份跨越車道邊線)、被
    告未行駛在車道內(行駛路肩)、未注意車前狀況及保持並行
    間隔所致之事實，業如前述，可見原、被告均有未遵循上開
    法條規定之過失行為存在，故本院審酌上情，並參酌原告過
    彎偏離車道之程度、被告騎乘機車難可即時閃避等因素，認
    系爭車禍事故發生應由原告負百分之60之過失責任、被告負
    百分之40之過失責任，較為適當。
　3.次按因故意或過失，不法侵害他人之權利者，負損害賠償責
    任，民法第184條第1項前段定有明文。查原告駕駛之系爭車
    輛因車禍事故而受損之事實，業經本院認定如前，則原告依
    上開法條規定請求被告賠償車輛維修費，即屬有據。又原告
    將系爭車輛送廠維修，支出維修費1萬300元乙節，有結帳單
    及統一發票在卷可稽(本院卷第39、40頁)，觀諸結帳單記載
    維修內容包括：「右前門+右側裙鈑噴」、「右前門鈑金打
    平烤漆」、「右戶定飾板拆裝修理烤漆」等項目，應就車禍
    損傷車體部分進行維修，且維修費為烤漆及工資，並無以新
    零件替換舊零件而需折舊之問題，應計入可請求之損賠範圍
    內。惟系爭車禍發生原告應負百分之60之過失責任、被告應
    負百分之40之過失責任，已如前述，則依民法第217條第1項
    ：「損害之發生或擴大，被害人與有過失者，法院得減輕賠
    償金額或免除」之規定減輕被告百分之60之賠償責任後，原
    告得請求之維修費為4,120元【計算式：1萬300元×(1-60%)＝
    4,120元】。逾此金額之主張，則屬無據。
　㈢原告雖主張因系爭車輛維修，無法上下班及接送幼兒上下學
    共6日，以租車行情1日500元計算，請求賠償交通費用3,000
    元，及為處理系爭車禍(含就醫、修車及調解時間)花費時間
    約1日，請求賠償工資3,000元云云。惟查，侵權行為請求損
    害賠償之範圍，除因「身體」或「健康」受侵害，依民法第
    193條第1項規定因此而「增加生活上之需要」可得請求外，
    尚不包括受侵害「客體」因使用目的無法達成而增加之費用
    ，且原告係為維修車輛、請求被告賠償而將車輛送修及聲請
    調解，此一程序所花費之時間乃因上開行為所生，並非系爭
    車輛受損直接所導致，難認兩者間有相當因果關係存在，是
    原告以上開理由請求被告賠償交通費3,000元、1日工作損失
    3,000元，於法未合，不應准許。　　　　
  ㈣末按給付無確定期限者，債務人於債權人得請求給付時，經
    其催告而未為給付，自受催告時起，負遲延責任。其經債權
    人起訴而送達訴狀，或依督促程序送達支付命令，或為其他
    相類之行為者，與催告有同一之效力；遲延之債務，以支付
    金錢為標的者，債權人得請求依法定利率計算之遲延利息；
    應付利息之債務，其利率未經約定，亦無法律可據者，週年
    利率為百分之5，民法第229條第2項、第233條第1項前段、
    第203條分別定有明文。本件原告對於被告之侵權行為損害
    賠償請求權，係屬給付未有確定期限之金錢債權，揆諸上揭
    規定，原告併予請求被告給付自起訴狀繕本送達翌日即110
    年8月19日(送達證書參本院卷第59頁）起至清償日止，按週
    年利率百分之5計算之法定遲延利息，核屬有憑，應予准許
    。
五、綜上所述，原告依侵權行為法律關係請求被告給付4,120元
    ，及自110年8月19日起至清償日止，按週年利率百分之5計
    算之利息，為有理由，應予准許；超過上開應准許部分之請
    求，即非正當，應予駁回。又本件係屬民事訴訟法第436條
    之8第1項小額訴訟事件所為被告部分敗訴之判決，依同法第
    436條之20規定，就原告勝訴部份應依職權宣告假執行，並
    諭知如主文第4項所示。 
六、末按小額訴訟法院為訴訟費用之裁判時，應確定其費用額；
    各當事人均為一部勝訴、一部敗訴者，其訴訟費用，由法院
    酌量情形，命兩造以比例分擔訴訟費用，或命一造負擔，或
    命兩造各自負擔其支出之訴訟費用，民事訴訟法第436條之
    19第1項、第79條分別定有明文。本院審酌前開判決結果，
    認本件訴訟費用1,000元，依勝敗比例由被告負擔253元，餘
    由原告負擔，較為適當，爰確定兩造各應負擔之訴訟費用如
    主文第3項所示。
七、據上論結，原告之訴為一部有理由、一部無理由，依民事訴
    訟法第436條之23、第436條第2項、第385條第1項前段、第7
    9條、第436條之19第1項、第436條之20，判決如主文。
中　　華　　民　　國　　110 　年　　9 　　月　　30　　日
                  臺灣臺南地方法院臺南簡易庭
                              法  官  林勳煜
上列正本證明與原本無異。
如不服本判決，應於送達後20日內，向本院提出上訴狀並表明上
訴理由，如於本判決宣示後送達前提起上訴者，應於判決送達後
20日內補提上訴理由書（須附繕本）。如委任律師提起上訴，應
一併繳納上訴審裁判費。
對於小額程序之第一審判決之上訴，非以其違背法令之理由，不
得為之。且上訴狀內應記載表明㈠原判決所違背之法令及其具體
內容。㈡依訴訟資料可認為原判決有違背法令之具體事實者。
中　　華　　民　　國　　110 　年　　9 　　月　　30　　日
                              書記官　李崇文
【附表】
㈠檔案1：HPIM5493.MOV〔位於「行車紀錄器」資料夾內，車牌號
  碼0000-00號自小客車（即原告車輛）之行車錄影畫面，畫面
  左下角呈現時間為：「2012/07/15 23:47:28至23:48:07」(年
  月日及時間有誤)，勘驗播放器呈現之時間：00:01:20至00:02
  :00)〕
播放器顯示時間(下同) 畫面顯示內容 00:01:20至00:01:32 原告車輛沿海安路3段由北往南方向行駛，並於海安路3段與民德路口處等候紅燈，於00:01:25開始左轉往民德路往東方向行駛，於00:01:32駛入民德路內側車道。 00:01:33至00:02:00 原告車輛沿民德路內側車道行駛，因民德路呈右彎方向，原告車輛於00:01:33至00:01:36在第一個右彎處由內側車道駛入外側車道，後於00:01:41行駛至第二個右彎處時，外側車道線已略在行車紀錄器錄影畫面右側約3分之1處(即車輛已有跨越外側車道邊線之情形，如擷圖)，並於00:01:42至00:01:43發生碰撞，車身略為抖動並聽到碰撞聲及女子喊出「呀」的一聲。原告車輛繼續往前於00:01:45靜止在民德路125巷巷口處。 

㈡檔案2：IMG_4583.MOV(位於「監視器」資料夾內，共14秒，民
  德路方向之監視器錄影畫面，可拍攝到上開勘驗筆錄民德路第
  二個右彎方向之車輛情形)
播放器顯示時間(下同) 畫面顯示內容 00:00:01至00:00:15 原告車輛於00:00:02出現於民德路外側車道，被告機車於00:00:04出現於民德路外側車道，位於原告車輛右後方。被告機車於於00:00:07起行駛於民德路外側車道旁之路肩，原告車輛於右彎處右側車身約有3分之1已駛入外側車道旁之路肩，兩車於00:00:08於右轉彎處發生碰撞(如擷圖)，被告機車往右傾倒。原告車輛於00:00:12靜止。 
　　　
㈢檔案3：IMG_4584.MOV(位於「監視器」資料夾內，共15秒。同
  檔案2鏡頭方向，但為長鏡頭可拍攝到民德路兩側車輛)
播放器顯示時間(下同) 畫面顯示內容 00:00:01至00:00:15 原告車輛於00:00:02出現於民德路外側車道，被告機車於00:00:05出現於民德路外側車道，位於原告車輛右後方。被告機車於00:00:09行駛於民德路外側車道旁之路肩，原告車輛於右彎處右側車身約有3分之1已駛入外側車道旁之路肩，兩車於00:00:10在右轉彎處發生碰撞(如擷圖)，被告機車往右傾倒。原告車輛於00:00:14靜止。